臺灣高等法院臺南分院刑事判決　　　100年度交上易字第438號
上　訴　人　臺灣臺南地方法院檢察署檢察官
被　　　告　謝權煜
上列上訴人因被告過失致死案件，不服臺灣臺南地方法院一００
年度交易字第九０號，中華民國一００年六月十六日第一審判決
（起訴案號：臺灣臺南地方法院檢察署一００年度偵字第一五四
七號），提起上訴，被告就被訴事實為有罪之陳述，本院裁定依
簡式審判程序審理，判決如下：
    主  文
上訴駁回。
    事  實
一、謝權煜於民國九十九年十一月六日下午三時五十五分許，駕
    駛車牌號碼Ｐ７－８９２６號自用小客車，沿臺南市○○區
    ○○里○○路由西往東方向行駛，行經該路段一一０七之二
    號前，欲變換車道至路邊停車時，本應注意變換車道時，應
    讓直行車先行，並注意安全距離，而依當時天氣晴、日間自
    然光線、柏油路面乾燥無缺陷、無障礙物、視距良好等情，
    客觀上並無不能注意之情事，竟疏未注意讓後方直行車先行
    ，而貿然向右變換車道，適有高郁婷騎乘車號５１９－ＣＢ
    Ｑ號重型機車沿同方向後方直行而來，因閃避不及，致機車
    左前車身直接撞擊謝權煜所駕駛自小客車之右前車身，高郁
    婷當場人車倒地，並受有頭部外傷併顱骨骨折，蜘蛛膜下腔
    出血，廣泛性軸索損傷併腦水腫等傷害，經送醫救治後，仍
    因顱骨骨折、顱內出血、頭部撞傷等傷害而傷重不治死亡。
    謝權煜於肇事後，在未有偵查犯罪職務之機關或公務員發覺
    其為犯罪人前，即向到場處理本件道路交通事故而尚不知肇
    事者為何人之臺南縣警察局新營分局第五組警員供承其肇事
    犯罪，自首並接受裁判。
二、案經高郁婷之父高勝霖告訴暨臺灣臺南地方法院檢察署檢察
    官據報相驗後自動偵查起訴。
    理  由
一、本件係經被告謝權煜就被訴之犯罪事實為有罪之表示，而經
    本院裁定以簡式審判程序加以審理，依刑事訴訟法第第二百
    七十三條之二、第一百五十九條第二項之規定，不適用傳聞
    法則有關限制證據能力之相關規定，合先敘明。
二、上開犯罪事實，業據被告於原審中及本院審理時坦承不諱，
    核與被害人高郁婷之父高勝霖於警偵訊中指訴情節相符，復
    有道路交通事故現場圖、道路交通事故調查報告表(一)、(二)、
    奇美醫療財團法人柳營奇美醫院診斷證明書、中國醫藥大學
    北港附設醫院診斷證明書各一份、現場及車輛照片九幀、現
    場監視器錄影光碟一片、監視器翻拍照片五幀在卷可稽（見
    相驗卷第十二至十三頁、第十七至十九頁、第二十三至二十
    七頁、第九十一至九十三頁），堪認被告自白與事實相符。
    而被害人高郁婷係因本件車禍受有頭部外傷併顱骨骨折，蜘
    蛛膜下腔出血，廣泛性軸索損傷併腦水腫等傷害，且因顱骨
    骨折、顱內出血、頭部撞傷等傷害而傷重不治死亡一情，亦
    據臺灣臺南地方法院檢察署檢察官督同法醫師相驗屬實，有
    相驗筆錄、相驗屍體證明書、檢驗報告書各一份及相驗照片
    、財團法人柳營奇美醫院診斷證明書、中國醫藥大學北港附
    設醫院診斷證明書各一份附卷可憑（見相驗卷三十六至四十
    五、八十二至九十頁）。另按汽車變換車道時，應讓直行車
    先行，並注意安全距離，道路交通安全規則第九十八條第一
    項第六款定有明文，被告駕車行經上開路段，依當時情況並
    無不能注意之情事，卻疏未注意其右側後方有無來車及應讓
    後方直行車先行，即貿然變換車道，致擦撞右後方同向直行
    至該處由被害人高郁婷所駕駛之前開機車，被害人高郁婷並
    因此死亡，被告之駕駛行為自有過失，堪認被告過失行為與
    被害人高郁婷之死亡結果間具有相當因果關係。是以，本件
    事證明確，被告過失致人於死之犯行洵堪認定，應予依法論
    科。
三、核被告所為，係犯刑法第二百七十六條第一項之過失致死罪
    。被告於肇事後，在未有偵查犯罪職務之機關或公務員發覺
    其為犯罪人前，即向到場處理本件道路交通事故而尚不知肇
    事者為何人之臺南縣警察局新營分局第五組警員供承其肇事
    犯罪，自首並接受裁判乙情，有臺南縣警察局道路交通事故
    肇事人自首情形紀錄表一紙在卷足憑（見相驗卷第二十二頁
    ），依刑法第六十二條前段之規定減輕其刑。
四、原審法院認被告犯行罪證明確，適用刑法第二百七十六條第
    一項、第六十二條前段、刑法施行法第一條之一，審酌被告
    無前科，素行良好，有臺灣高等法院被告前案紀錄表在卷可
    稽，暨其生活狀況、智識程度（高中肄業）、過失情節、造
    成被害人高郁婷生命喪失而無法彌補之結果，及被告迄今尚
    未與被害人高郁婷之家屬達成和解、被告犯罪後自首並坦承
    犯行之態度等一切情狀，量處有期徒刑十月，認事用法俱無
    不合，量刑亦稱妥適，檢察官上訴意旨以：被告未賠償被害
    人家屬，亦未向被害人家屬真心懺悔，又變賣肇事車輛，僅
    量處有期徒刑十月，顯屬過輕等為由，指摘原判決不當，因
    查被告係無法負擔肇事車輛之修理費用，始將之變賣，又因
    資力有限無法與被害人家屬達成和解賠償損害，是故檢察官
    前開上訴理由，並無可取，為無理由，應予駁回。
據上論結，應依刑事訴訟法第三百六十八條，判決如主文。
本案 經檢察官邱克斌到庭執行職務。
中    華    民    國     100    年    9    月    6    日
             刑事第三庭  審判長法  官  陳  義  仲
                               法  官  楊  清  安
                               法  官  張  季  芬
以上正本證明與原本無異。
不得上訴。
                               書記官  陳  明  芬
中    華    民    國     100    年    9    月    6    日
附錄：本案論罪科刑法條全文：
刑法第二百七十六條第一項：
  因過失致人於死者，處二年以下有期徒刑、拘役或二千元以下
  罰金。